臺灣高雄地方法院民事裁定　　　　　　96年度審小上字第74號
上　訴　人　乙○○
被上訴人　　京城天下管理委員會
法定代理人　甲○○
上列當事人間請求給付管理費事件，上訴人對於民國96年10月30
日本院高雄簡易庭96年度雄小字第5783號第一審判決提起上訴，
本院裁定如下：
    主  文
上訴駁回。
第二審訴訟費用新臺幣壹仟伍佰元由上訴人負擔。
    理  由
一、按對於小額程序第一審判決之上訴，非以其違背法令為理由
    ，不得為之；又上訴狀內應記載上訴理由，表明下列各款事
    項：1.原判決所違背之法令及其具體內容。2.依訴訟資料可
    認為原判決有違背法令之具體事實，民事訴訟法第436 條之
    24第2 項、第436 條之25分別定有明文。是以，對小額訴訟
    程序之第一審判決提起上訴時，其上訴狀或理由書應具體指
    摘原判決有何不適用法規或適用法規不當之情形，並揭示該
    法規之條項或其內容；若係成文法以外之法則，應揭示該法
    則之旨趣；倘為司法院解釋或最高法院之判例，則應揭示該
    判解之字號或其內容；如依民事訴訟法第46 9條第1 款至第
    5 款所列情形為理由時，其上訴狀或理由書應揭示合於該條
    款之事實。如其上訴狀未依此項方法表明理由，亦未於提起
    上訴後20日內提出理由書於原法院，且原法院未依民事訴訟
    法第436 條之32第2 項準用同法第471 條第1 項之規定，以
    裁定駁回其上訴，而將訴訟卷宗送交第二審法院時，即應由
    第二審法院以裁定駁回其上訴。
二、上訴意旨略以：公寓大廈區分所有權人會議決議若有無效情
    形，應係自始、當然、確定無效，不因未經區分所有權人重
    新表決推翻或未經法院確認無效而有不同，原判決認系爭大
    樓95年10月30日之區分所有權人臨時會議決議，未經決議推
    翻，亦未經法院判決無效前，仍屬合法有效，非無違誤，而
    該次決議中調漲大樓部分住戶之管理費，且調幅不一，毫無
    正當性，無異是以多數暴力對上訴人財產權之不合理侵害，
    可認係違反國家社會之一般利益，悖於公共秩序、公平原則
    、比例原則而屬無效。另因上訴人已追加為確認上開決議無
    效訴訟案件之原告，故依民事訴訟法第182 條聲請停止訴訟
    程序，爰依法提起上訴，並聲明：原判決廢棄，被上訴人在
    第1 審之訴駁回。
三、經查：上訴人於96年11月20日提起本件上訴，其民事上訴狀
    雖有提及該區分所有權人決議有悖於公共秩序，且違反比例
    原則、公平原則等而應屬自始、當然、確定無效，原判決認
    在未經法院判決無效前，仍屬有效，於認事用法上非無違誤
    等語，惟上訴人就此並未具體指出原判決係違背何法規之條
    項、或何成文法以外之法則、或司法院解釋或最高法院之判
    例，此外，上訴人另所指均係該決議有何無效之理由，並非
    說明原判決所違背之法令及其具體內容，或原判決有違背法
    令之具體事實等情，則依前開規定及說明，本件上訴為不合
    法，應予駁回。至上訴人另請求裁定停止訴訟，因本件上訴
    為不合法，故亦無停止訴訟之必要，附此敘明。
四、末按於小額訴訟之上訴程序，法院為訴訟費用之裁判時，應
    確定其費用額，民事訴訟法第436 條之19第1 項、第436 條
    之32第1 項定有明文。本件第二審裁判費用為新臺幣1,500
    元，應由上訴人負擔，爰併為裁定如主文第2 項所示。
五、據上論結，本件上訴為不合法，依民事訴訟法第436 之32第
    1 項、第2 項、第436 條之19第1 項、第444 條第1 項前段
    、第95條、第78條，裁定如主文。
中　　華　　民　　國　　96　　年　　12　　月　　 7　　日
                  民事第二庭  審判長法  官  林紀元
                                    法  官  甯  馨
                                    法  官  楊國祥
以上正本係照原本作成。
本裁定不得抗告。
中　　華　　民　　國　　96　　年　　12　　月　　7 　　日
                    　　　　　　    書記官　謝宗霖
